臺灣新北地方法院三重簡易庭民事簡易判決
　　　　　　　　　　　　　　　　　 110年度重簡字第1126號

原　　　告　劉震宇　
被　　　告　宏旻企業有限公司

兼
法定代理人　翁文郎　


上列當事人間請求給付票款等事件，經本院於民國110 年10月25
日言詞辯論終結，判決如下：
    主  文
一、被告應連帶給付原告新臺幣300,000 元，及自民國110 年6
    月17日起至清償日止，按週年利率6 ％計算之利息。
二、訴訟費用由被告連帶負擔。
三、本判決得假執行。
    事實及理由
一、原告主張：原告持有被告宏旻企業有限公司簽發、被告翁文
　　郎背書之支票號碼為HCA0000000號，票面金額為新臺幣（下
  　同）30萬元，票載發票日為民國110 年6 月17日之支票乙紙
 　 （下稱系爭支票），詎屆期提示，不獲兌現，爰依票據之法
    律關係，並聲明請求如主文第一項所示。
二、被告則以：系爭支票確實是我代表公司開立，支票背面「翁
　　文郎」也是我簽署，但當時不是開票給原告等語置辯，並聲
    明：原告之訴駁回。
三、按在票據上簽名者，依票上所載文義；票據債務人不得以自
    己與發票人或執票人之前手間所存抗辯事由對抗執票人；執
    票人向支票債務人行使追索權時，得請求自為付款提示日起
    之利息，如無約定利率者，依年利六釐計算。票據法第5 條
    第1 項、第13條前段、第133 條分別定有明文。次按支票到
    期不獲付款時，執票人於行使或保全支票上權利之行為後，
    對於背書人、發票人及支票上其他債務人得行使追索權；發
    票人、承兌人、背書人及其他票據債務人，對於執票人連帶
    負責，票據法第144 條準用同法第85條第1 項、第96條第1
    項亦有明文。又票據行為係不要因行為，即不以給付之原因
    為要素而得成立之行為，故執票人不負證明關於給付之原因
    之責任，凡簽名於票據之人，不問原因如何，均須依票上所
    載文義負責，除執票人取得票據係出於惡意或詐欺者外，發
    票人不得以自己與執票人前手所存抗辯之事由，對抗執票人
    （最高法院49年台上字第678 號民事判決意旨參照）。經查
    ，原告主張持有系爭支票屆期提示遭退票等情，已提出系爭
    支票及退票理由單為據（本院卷一第13頁），且被告亦不爭
    執系爭支票之真正，堪信原告主張之事實為真。被告固抗辯
    系爭支票並非開立給原告等云云，惟依票據之無因性及文義
    性原則，系爭支票既為被告宏旻企業有限公司簽發，並為被
    告翁文郎背書，經原告屆期提示，未獲付款，依前揭規定，
    被告自應就系爭支票所載文義負擔清償責任，被告上開所辯
    ，自非可取。綜上，原告依票據之法律關係，請求被告等連
    帶給付如主文第一項所示，為有理由，應予准許。
四、本件係適用簡易程序所為被告敗訴之判決，依同法第389 條
　　第1 項第3 款規定，應依職權宣告假執行。
五、訴訟費用負擔之依據：民事訴訟法第78條。
中    華    民    國   110    年    11    月    8     日
                  臺灣新北地方法院三重簡易庭
                      　　　　　法  官  王凱俐
以上正本係照原本作成。
如不服本判決，應於送達後20日內，向本院提出上訴狀並表明上
訴理由，如於本判決宣示後送達前提起上訴者，應於判決送達後
20日內補提上訴理由書（須附繕本）。
中    華    民    國   110    年    11    月    8     日
                                書記官  林穎慧
 
 
 
附表：
┌─┬─────┬─────┬────┬───┬───┬───┐
│  │          │          │        │      │      │      │
│編│票據號碼  │ 票面金額 │發票人  │付款人│發票日│退票日│
│號│          │（新臺幣) │        │      │      │      │
├─┼─────┼─────┼────┼───┼───┼───┤
│  │          │          │        │　　　│      │      │
│1 │HCA0000000│300,000元 │宏旻企業│上海商│110年 │110年 │
│  │          │          │有限公司│業儲蓄│6 月  │6 月  │
│  │          │          │        │銀行新│17日  │17日  │
│  │          │          │        │莊分行│      │      │
└─┴─────┴─────┴────┴───┴───┴───┘